# 注销子公司母公司及合并会计处理，请陈老师帮忙指正，谢谢

提问人：jeffwenc 时间：2011-04-08 11:49:30
注销子公司会计处理，请陈版主指正，谢谢非同一控制下收购时间 收购时间 收购时净资产 收购时成本 2007 年 6 月-3,693,339.53 0
注销时间 注销时净资产
2011 年 3 月
2011 年年初未分配利润 3 月末未分配利润 当年损益
-3,109,438.34
-1,520,000.00
1,589,438.34
母公司会计分录，因成本为零且净资产为零，不用会计处理
合并会计处理，合并至处置日利润表，相关合并抵消见下 借：年初未分配利润
-3,109,438.34
投资收益
1,589,438.34
贷：未分配利润
-1,520,000.00
这样处理合并报表会有投资收益负数1589438.34 请问陈版主这样处理对吗，包括母公司及合并报表，是否还有其他遗漏

回答人：chenyiwei
合并报表层面当然不可能出现对子公司控制期间的投资收益。这应当还原到该子公司的该期间内各个具体的收入、成本、费用等损益项目。

回答人：chenyiwei
这个问题以前讨论过，你可以搜索一下本版面之前的讨论。对于此类报告期内处置子公司从而不再纳入合并范围的情形，我的想法是不要直接将其本期内（期初至处置日）的利润表通过第一步的简单加总方式并入到合并利润表中，而是通过抵销分录的方式将其还原出来： 借：该子公司年初至处置日各成本、费用、损失项目 借：投资收益 贷：该子公司年初至处置日各收入、利得项目